【裁判字號】    92,訴,2589
【裁判日期】    921127
【裁判案由】    分配表異議之訴
【裁判全文】
臺灣臺北地方法院民事判決                        九十二年度訴字第二五八九號
    原      告  亞億國際租賃股份有限公司
    法定代理人  戊○○
    訴訟代理人  甲○○
    被      告  聯邦國際租賃股份有限公司
    法定代理人  丙○○
    訴訟代理人  乙○○
                丁○○
右當事人間請求分配表異議之訴事件，本院於中華民國九十二年十一月六日言詞辯論
終結，判決如左：
    主      文
原告之訴駁回。
訴訟費用由原告負擔。
    事      實
甲、原告方面：
一、聲明：本院九十一年度執字第九八三九號強制執行事件之分配表，關於被告所列
    之分配金額新台幣（下同）伍拾玖萬伍仟伍佰伍拾肆元，應減為捌萬伍仟零陸拾
    元。
二、陳述：
（一）原告於民國九十年十月十八日，以本院九十年度裁全字第九○二四號假扣押裁
      定，聲請假扣押債務人唐濟群之財產，經本院九十年度執全字第三五三九號執
      行事件，對訴外人金鼎綜合證券股份有限公司（下稱金鼎證券公司）、群益證
      券股份有限公司（下稱群益證券公司）等第三人發扣押命令，禁止債務人唐濟
      群在第三人等之股票，第三人不得交付債務人或移轉他人。嗣訴外人金鼎證券
      公司陳報本院民事執行處表示，債務人唐濟群所有瑩寶科技股票有限公司（下
      稱瑩寶公司）股份，四萬一千七百六十五股；歌林股份有限公司（下稱歌林公
      司）股份，四百二十五股；太平洋建設股份有限公司（下稱太設公司）股份，
      一百六十五股；僅遵扣押命令予以扣押。另訴外人群益證券公司則陳報本院民
      事執處表示，債務人唐濟群所有之瑩寶公司股份，三百六十三萬六千一百六十
      七股，亦予以扣押。又被告於九十年十一月十六日，以台灣士林地方法院（下
      稱士林地院）九十年度裁全字第四四一七號假扣押裁定，聲請本院九十年度執
      全字第三九六九號假扣押事件，對訴外人金鼎證券公司發扣押命令，亦扣押上
      開債務人唐濟群所有之瑩寶公司股份，四萬一千七百六十五股；歌林公司股份
      ，四百二十五股；太設公司股份，一百六十五股。後原告對債務人唐濟群取得
      本院九十年票字第四一三六八號本票裁定，此一終局之執行名義，聲請拍賣上
      開瑩寶公司、歌林公司、太設公司股票，經本院九十一年度執字第九八三九號
      強制執行事件進行拍賣，拍賣所得共壹佰貳拾壹萬捌仟玖佰貳拾柒元。按，「
      對於已開始實施強制執行之債務人財產，他債權人再聲請強制執行者，已實施
      執行行為之效力，於為聲請時及於該他債權人，應合併其執行程序，並依前二
      條之規定辦理。」強制執行法第三十三條定有明文。是依此擬制參與分配之規
      定，被告雖得參與本院九十一年度執字第九八三九號強制執行事件之分配，但
      被告以本院九十年度執全字第三九六九號假扣押事件，僅就對訴外人金鼎證券
      公司扣押，債務人唐濟群所有之瑩寶公司股份，四萬一千七百六十五股；歌林
      公司股份，四百二十五股；太設公司股份，一百六十五股，依法僅得就此部分
      股票拍賣所得金額參與分配，被告至多分得執行費用，為捌萬伍仟零陸拾元。
      詎本院九十一年度執字第九八三九號強制執行事件所做成之分配表，竟將被告
      之債權，就被告前依本院九十年度執全字第三九六九號假扣押事件，所未扣押
      之上開群益證券公司部分，亦即債務人唐濟群另外所有之瑩寶公司股份，三百
      六十三萬六千一百六十七股部分，亦准許被告列入分配，進而分配伍拾玖萬伍
      仟伍佰伍拾肆元予被告。爰依強制執行法第四十一條第一項之規定，請求本院
      九十一年度執字第九八三九號強制執行事件之分配表，關於被告所列之分配金
      額伍拾玖萬伍仟伍佰伍拾肆元，應減為捌萬伍仟零陸拾元。
（二）對被告抗辯所為之陳述：被告以本院九十年度執全字第三九六九號假扣押事件
      ，僅聲請向訴外人金鼎證券公司扣押，債務人唐濟群所有之瑩寶公司股份，四
      萬一千七百六十五股；歌林公司股份，四百二十五股；太設公司股份，一百六
      十五股。至於原告另外聲請向訴外人群益證券公司扣押部分，亦即債務人唐濟
      群另外所有之瑩寶公司股份，三百六十三萬六千一百六十七股部分，並非被告
      假扣押之效力所及，被告自不得參與分配。
三、證據：提出本院九十年度執全字第三五三九號執行命令四份，本院九十一年度執
    全字第九八三九號執行命令、本院九十一年度執字第九八三九號強制執行事件分
    配表、訴外人金鼎證券公司之陳報狀、債權計算表各一份為證。
乙、被告方面：
一、聲明：駁回原告之訴。
二、陳述：
（一）被告於本院九十年執全字第三九六九號假扣押執行事件之聲請狀中，對債務人
      唐濟群財產之執行標的，記載為：「一、債務人唐濟群於瑩寶公司之薪津。二
      、債務人唐濟群持有如歸戶財產查詢清單之瑩寶公司股票，並請函查台灣證券
      集中保管股份有限公司（下稱集保公司）以獲債務人唐濟群之股票集保帳號。
      」足見被告當時聲請假扣押之主要標的，為債務人唐濟群所有之瑩寶公司股票
      及股利，另亦聲請函查集保公司，乃欲獲悉債務人唐濟群是否有其他股票可供
      執行，非僅指存放於集保公司之股票。
（二）針對本院九十一年執字第九八三九號強制執行事件，被告於九十一年十二月十
      一日，具狀陳報債權並以執行名義參與分配，本院九十一年執字第九八三九號
      強制執行事件於製作分配表時，亦將債務人唐濟群所有全部股票之所拍得價金
      ，依債權比例分配，足見本院九十一年執字第九八三九號強制執行事件，亦承
      認訴外人群益證券公司所陳報，債務人唐濟群另外所有之瑩寶公司股份，三百
      六十三萬六千一百六十七股，亦為被告前開之假扣押所查封。
三、證據：假扣押執行聲請狀、歸戶財產資料查詢清單各一份為證。
丙、依職權調閱本院九十一年度執字第九八三九號強制執行事件卷宗、本院九十年度
    執全字第三五三九號假扣押事件卷宗、本院九十年度執全字第三九六九號假扣押
    事件卷宗。
    理      由
甲、得心證之理由
一、原告起訴主張：原告前聲請假扣押債務人唐濟群之財產，經本院九十年度執全字
    第三五三九號執行事件，對訴外人金鼎證券公司、群益證券公司發扣押命令。嗣
    訴外人金鼎證券公司陳報表示，債務人唐濟群所有瑩寶公司股份，四萬一千七百
    六十五股；歌林公司股份，四百二十五股；太設公司股份，一百六十五股，予以
    扣押。另訴外人群益證券公司則陳報表示，債務人唐濟群所有之瑩寶公司股份，
    三百六十三萬六千一百六十七股，亦予以扣押。又被告以本院九十年度執全字第
    三九六九號假扣押事件，對訴外人金鼎證券公司發扣押命令，亦扣押上開債務人
    唐濟群所有之瑩寶公司股份，四萬一千七百六十五股；歌林公司股份，四百二十
    五股；太設公司股份，一百六十五股。後原告對債務人唐濟群取得本院九十年票
    字第四一三六八號本票裁定，聲請拍賣上開瑩寶公司、歌林公司、太設公司全部
    股票，經本院九十一年度執字第九八三九號強制執行事件進行拍賣，拍賣所得共
    壹佰貳拾壹萬捌仟玖佰貳拾柒元。然依擬制參與分配之規定，被告雖得參與本院
    九十一年度執字第九八三九號強制執行事件之分配，但被告以本院九十年度執全
    字第三九六九號假扣押事件，僅聲請向訴外人金鼎證券公司扣押，債務人唐濟群
    所有之瑩寶公司股份，四萬一千七百六十五股；歌林公司股份，四百二十五股；
    太設公司股份，一百六十五股，依法僅得就此部分股票拍賣所得金額參與分配，
    被告至多分得執行費用，為捌萬伍仟零陸拾元。詎本院九十一年度執字第九八三
    九號強制執行事件所做成之分配表，竟將被告之債權，就被告前依本院九十年度
    執全字第三九六九號假扣押事件，所未扣押之上開群益證券公司部分，亦即債務
    人唐濟群另外所有之瑩寶公司股份，三百六十三萬六千一百六十七股部分，亦准
    許被告列入分配，進而分配伍拾玖萬伍仟伍佰伍拾肆元予被告。爰依強制執行法
    第四十一條第一項之規定，請求本院九十一年度執字第九八三九號強制執行事件
    之分配表，關於被告所列之分配金額伍拾玖萬伍仟伍佰伍拾肆元，應減為捌萬伍
    仟零陸拾元等語。
二、被告則以：被告於本院九十年執全字第三九六九號假扣押執行事件之聲請狀中，
    對債務人唐濟群財產之執行標的，記載為債務人唐濟群於瑩寶公司之薪津，和債
    務人唐濟群持有如歸戶財產查詢清單之瑩寶公司股票，並請函查集保公司以獲債
    務人唐濟群之股票集保帳號。足見被告當時聲請假扣押之主要標的，為債務人唐
    濟群所有之瑩寶公司股票及股利，另亦聲請函查集保公司，乃欲獲悉債務人唐濟
    群是否有其他股票可供執行，非僅指存放於集保公司之股票。至本院九十一年執
    字第九八三九號強制執行事件，被告具狀陳報債權並以執行名義參與分配，本院
    九十一年執字第九八三九號強制執行事件於製作分配表時，亦將原告債務人唐濟
    群所有全部股票之所拍得價金，依債權比例分配，足見本院九十一年執字第九八
    三九號強制執行事件，亦承認訴外人群益證券公司所陳報，債務人唐濟群另外所
    有之瑩寶公司股份，三百六十三萬六千一百六十七股，亦為被告前開之假扣押所
    查封云云，資為抗辯。
三、兩造不爭執之事實：
（一）原告主張其聲請假扣押債務人唐濟群之財產，經本院九十年度執全字第三五三
      九號執行事件，扣押債務人唐濟群在訴外人金鼎證券公司之瑩寶公司股份，四
      萬一千七百六十五股；歌林公司股份，四百二十五股；太設公司股份，一百六
      十五股；以及債務人唐濟群在群益證券公司之瑩寶公司股份，三百六十三萬六
      千一百六十七股之事實，業據其提出本九十年度執全字第三五三九號執行命令
      四份在卷，亦為被告所不爭執，復經本院調閱上開執行卷宗，查閱屬實，自堪
      信為真實。
（二）原告復主張被告以本院九十年度執全字第三九六九號假扣押事件，對訴外人金
      鼎證券公司發扣押命令，亦扣押上開債務人唐濟群所有之瑩寶公司股份，四萬
      一千七百六十五股；歌林公司股份，四百二十五股；太設公司股份，一百六十
      五股之事實，復為被告所自認，亦經本院調閱上開執行卷宗，核屬相符，亦堪
      信為真實。
（三）原告又主張其對債務人唐濟群取得本院九十年票字第四一三六八號本票裁定，
      聲請拍賣上開瑩寶公司、歌林公司、太設公司全部股票，經本院九十一年度執
      字第九八三九號強制執行事件進行拍賣，拍賣所得共壹佰貳拾壹萬捌仟玖佰貳
      拾柒元之事實，亦據其提出本院九十一年度執字第九八三九號強制執行事件分
      配表一份為證，亦為被告所自認，亦經本院調閱上開執行卷宗，足堪採信。
四、兩造爭執之爭點：
    至原告另主張被告以本院九十年度執全字第三九六九號假扣押事件，對訴外人金
    鼎證券公司發扣押命令，僅扣押債務人唐濟群所有之瑩寶公司股份，四萬一千七
    百六十五股；歌林公司股份，四百二十五股；太設公司股份，一百六十五股；則
    原告以本院九十年度執全字第三五三九號執行事件，對訴外人群益證券公司扣押
    債務人唐濟群所有之瑩寶公司股份，三百六十三萬六千一百六十七股部分，經本
    院本院九十一年度執字第九八三九號強制執行事件拍賣後之所得，非被告假扣押
    之效力所及，被告不得分配受償之部分；則被告否認之，並抗辯稱：被告以本院
    九十年執全字第三九六九號假扣押執行事件，係對債務人唐濟群之全部財產，予
    以扣押等前揭情詞抗辯之。是本件兩造爭執之爭點，即在於：被告就本院九十年
    度執全字第三五三九號執行事件，對訴外人群益證券公司扣押債務人唐濟群所有
    之瑩寶公司股份，三百六十三萬六千一百六十七股之拍賣所得，是否得參與分配
    ？
五、關於本件之爭點，分述如下：
（一）經查，原告以本院九十年度裁全字第九○二四號假扣押裁定，聲請就債務人唐
      濟群所有之股票，對訴外人金鼎證券公司、群益證券公司發扣押命令，經本院
      九十年度執全字第三五三九號執行事件，於九十年十月十九日，對訴外人群益
      證券公司發扣押命令，進而扣押債務人唐濟群所有之瑩寶公司股份，三百六十
      三萬六千一百六十七股；再於同年十一月十四日，對訴外人金鼎證券公司發扣
      押命令，扣押債務人唐濟群所有之瑩寶公司股份，四萬一千七百六十五股；歌
      林公司股份，四百二十五股；太設公司股份，一百六十五股；此經調閱上開執
      行卷宗，查閱屬實，亦為兩造所不爭執。而被告另以士林地院九十年度裁全字
      第四四一七號假扣押裁定，向本院聲請就債務人唐濟群之全部財產，聲請假扣
      押，經本院九十年度執全字第三九六九號執行事件，於九十年十二月六日，對
      訴外人金鼎證券公司發扣押命令，亦扣押債務人唐濟群所有之瑩寶公司股份，
      四萬一千七百六十五股；歌林公司股份，四百二十五股；太設公司股份，一百
      六十五股；此亦經調閱上開執行卷宗，查閱屬實，復為兩造所不爭執。然因原
      告聲請之本院九十年度執全字第三五三九號執行事件，與被告聲請之本院九十
      年度執全字第三九六九號執行事件，該債務人均為訴外人唐濟群，承辦股均為
      本院民事執行處甲股，本院民事執行處甲股，則於九十年十二月二十六日，將
      本院九十年度執全字第三九六九號執行事件併入九十年度執全字第三五三九號
      執行事件，此亦有本院九十年十二月二十六日本院錦九十民字民執全甲字第三
      九六九號函，附於本院九十年度執全字第三九六九號執行事件卷宗，亦經調閱
      後查證屬實。
（二）次查，原告聲請本院九十年度執全字第三五三九號執行事件，與被告聲請本院
      九十年度執全字第三九六九號執行事件，均係對於債務人唐濟群之財產，予以
      假扣押。而假扣押係保全金錢債權，基於平等原則，自無不許競合之理，兩造
      上開二件假扣押事件之假扣押執行，目的相同彼此不相抵觸，自得並存。因此
      ，於保全執行與保全執行相互競合時，就債務人之財產，債權人聲請假扣押執
      行後，他債權人再對同一財產聲請假扣押，於法院實務上，均併前案辦理，不
      再另為查封（參照張登科著，強制執行法第六○三、六○四頁）。是本件被告
      聲請本院九十年度執全字第三九六九號執行事件，係對於債務人唐濟群之全部
      財產，聲請假扣押，此有該假扣押聲請狀在卷足證。則本院民事執行處甲股將
      本院九十年度執全字第三九六九號執行事件，併入九十年度執全字第三五三九
      號執行事件後，就原告前以本院九十年度執全字第三九六九號執行事件，對訴
      外人群益證券公司所發之扣押命令，扣押債務人唐濟群所有之瑩寶公司股份，
      三百六十三萬六千一百六十七股，自無重複再次進行假扣押之必要。是被告以
      本院九十年度執全字第三九六九號執行事件，聲請假扣押債務人唐濟群之全部
      財產，於上開併案後，被告聲請假扣押之效力，自及於原告前以本院九十年度
      執全字第三九六九號執行事件，對訴外人群益證券公司扣押債務人唐濟群所有
      之瑩寶公司股份，三百六十三萬六千一百六十七股部分。故原告於對債務人唐
      濟群取得本院九十年票字第四一三六八號本票裁定，此一終局執行名義，聲請
      拍賣債務人唐濟群所有之上開全部股票，經本院九十一年度執字第九八三九號
      強制執行事件拍賣後，就前述原告前以本院九十年度執全字第三九六九號執行
      事件，對訴外人群益證券公司扣押債務人唐濟群所有之瑩寶公司股份，三百六
      十三萬六千一百六十七股部分之拍賣所得，亦將被告之假扣押債權列入分配，
      自無違誤之處。
六、綜前論述，本件兩造均聲請對債務人唐濟群之全部財產請假扣押，經本院民事執
    行處將被告聲請之本院九十年度執全字第三九六九號執行事件，併入原告聲請之
    九十年度執全字第三五三九號執行事件後，原告前以本院九十年度執全字第三九
    六九號執行事件，對訴外人群益證券公司扣押債務人唐濟群所有之瑩寶公司股份
    ，三百六十三萬六千一百六十七股，於上開併案後，被告聲請假扣押之效力，已
    及於原告前以本院九十年度執全字第三九六九號執行事件，對訴外人群益證券公
    司扣押債務人唐濟群所有之瑩寶公司股份，三百六十三萬六千一百六十七股部分
    ，已如前爭點部分所述。則本院九十一年度執字第九八三九號強制執行事件，於
    拍賣債務人唐濟群所有之上開全部股票，就前述原告前以本院九十年度執全字第
    三九六九號執行事件，對訴外人群益證券公司扣押債務人唐濟群所有之瑩寶公司
    股份，三百六十三萬六千一百六十七股部分之拍賣所得，亦將被告之假扣押債權
    列入分配，自屬適法。故原告主張本院九十一年度執字第九八三九號強制執行事
    件所做成之分配表，將被告之債權，就被告前依本院九十年度執全字第三九六九
    號假扣押事件，所未扣押之上開群益證券公司部分，亦即債務人唐濟群另外所有
    之瑩寶公司股份，三百六十三萬六千一百六十七股部分，亦准許被告列入分配，
    進而分配伍拾玖萬伍仟伍佰伍拾肆元予被告，應減為捌萬伍仟零陸拾元，自屬無
    據。從而，原告依強制執行法第四十一條第一項之規定，請求本院九十一年度執
    字第九八三九號強制執行事件之分配表，關於被告所列之分配金額伍拾玖萬伍仟
    伍佰伍拾肆元，應減為捌萬伍仟零陸拾元，為無理由，應予駁回。
乙、據上論結，原告之訴為無理由，依民事訴訟法第七十八條，判決如主文。
中      華      民      國    九十二    年    十一    月     二十七     日
                                 民事第六庭法      官  姜悌文
右為正本係照原本作成
 如對本判決上訴，須於判決送達後廿日內向本院提出上訴狀，並依上訴利益繳納上
訴費。
中      華      民      國    九十二    年    十一    月     二十七     日
                                           法院書記官  陳鳳瀴


司法院資訊處製作；財團法人民間司法改革基金會備份。
